臺灣臺南地方法院刑事判決
109年度金訴字第140號
                                    109年度金訴字第205號
公  訴  人  臺灣臺南地方檢察署檢察官
被      告  許綸心


上列被告因詐欺等案件，經檢察官提起公訴（109年度偵字第726
5、10080號）及追加起訴（109年度偵字第16488號），本院判決
如下：
    主  文
許綸心三人以上共同犯詐欺取財罪，處有期徒刑壹年貳月；又三
人以上共同犯詐欺取財罪，處有期徒刑壹年肆月。應執行有期徒
刑壹年捌月。緩刑參年。
扣案如附表所示之物，均沒收之。
    事  實
一、許綸心於民國109年2、3月間某日起，參與真實姓名年籍不
    詳LINE暱稱「王凱」之成年男子所屬由3人以上所組成具有
    持續性、牟利性之詐欺集團犯罪組織，其與「王凱」之成年
    男子及其他不詳成員共同意圖為自己不法所有，基於三人以
    上共同詐欺取財之犯意聯絡，由許綸心先行提供其所申辦之
    台新國際商業銀行帳號000-00000000000000號帳戶（下稱台
    新銀行帳戶）資料提供予該詐欺集團成員，並擔任該帳戶之
    提領車手，而分別為下列犯行：
  ㈠該詐欺集團成員於109年4月6日9時24分許，撥打電話予瞿美
    玲，佯稱係渠友人，急需現金周轉云云，致瞿美玲陷於錯誤
    ，而依指示於同日13時42分許，在新北市○○區○○○路○段000
    號合作金庫，臨櫃匯款新臺幣（下同）12萬元至上開台新銀
    行帳戶，許綸心依照「王凱」之指示，於翌日（7日）14時3
    1分許至14時33分許，持提款卡至臺南市○○區○○路000號全家
    超商自動提款機，接續提領2萬元、9萬元及1萬元後，將其
    所提領之12萬元在臺南市○區○○路○段000號麥當勞前，交予
    真實姓名年籍不詳之成年男子，並獲取3千元之報酬。
　㈡該詐欺集團成員於109年4月8日、同年月10日，撥打電話予陳
    劉秀琴，佯稱渠係鄰長太太王張淑霜，因投資股票要資金周
    轉，需要借錢云云，致陳劉秀琴陷於錯誤，而依指示於同年
    月10日13時22分許，在臺中市豐原區三民路上某郵局，臨櫃
    匯款20萬元至上開許綸心所支配之台新銀行帳戶。而後該帳
    戶於同年月14日遭凍結，該詐騙集團及許綸心因此無法提領
    帳戶內之款項（業經陳劉秀琴領回20萬元）。
　　嗣因瞿美玲、陳劉秀琴發覺受騙後，報警處理而循線查獲上
    情。
二、案經瞿美玲訴由臺南市政府警察局第一分局、臺南市政府警
    察局歸仁分局報告臺灣臺南地方檢察署檢察官偵辦後提起公
    訴，並經陳劉秀琴訴由臺南市政府警察局歸仁分局報告臺灣
    臺南地方檢察署檢察官偵辦後追加起訴。
    理  由
壹、有罪部分：
一、證據能力
  ㈠關於違反組織犯罪條例之供述證據部分：
    按組織犯罪防制條例第12條第1項中段規定：「訊問證人之
    筆錄，以在檢察官或法官面前作成，並經踐行刑事訴訟法所
    定訊問證人之程序者為限，始得採為證據」，係以立法排除
    被告以外之人於警詢或檢察事務官調查中所為之陳述，得適
    用刑事訴訟法第159條之2、第159條之3及第159條之5規定之
    規定，是證人於警詢時之陳述，於違反組織犯罪條例案件，
    即絕對不具有證據能力，自不得採為判決基礎；而上開組織
    犯罪防制條例第12條第1項之規定，係排除一般證人於警詢
    陳述之證據能力之特別規定，然被告於警詢之陳述，對被告
    本身而言，則不在排除之列。準此，後述被告許綸心以外之
    人於警詢時之陳述，於被告違反組織犯罪條例部分，不具證
    據能力。
  ㈡關於三人以上共同犯詐欺取財之供述證據部分：
    按上開組織犯罪條例第12條第1項中段規定，係以犯罪組織
    成員犯該本條例之罪者，始足與焉，至於所犯該條例以外之
    罪，被告以外之人所為之陳述，自仍應依刑事訴訟法相關規
    定，定其得否為證據。本院引用被告以外之人於審判外之陳
    述，業經檢察官、被告於本院準備程序同意有證據能力，且
    迄至言詞辯論終結前亦未聲明異議，本院審酌該等證據作成
    之情況，核無違法取證或其他瑕疵，且與待證事實具有關聯
    性，認為以之作為證據為適當，依刑事訴訟法第159條之5規
    定，均有證據能力。
  ㈢其餘資以認定本案犯罪事實之非供述證據，經查無違反法定
    程序取得之情形，依刑事訴訟法第158條之4規定反面解釋，
    自有證據能力。
二、審理範圍
　　本院109年度金訴字第205號與109年度金訴字第140號，係被
    告一人犯數罪之相牽連案件，合於刑事訴訟法第7條第1款規
    定，且於本院言詞辯論終結前提出，依刑事訴訟法第265條
    第1項規定，本院自應合併審理，先予敘明。
三、上揭犯罪事實，業據被告於警詢、偵訊、本院準備程序及審
    理中坦承不諱，核與證人即告訴人瞿美玲、陳劉秀琴、證人
    王張淑霜於警詢之證述情節相符，且有臺南市政府警察局第
    一分局扣押筆錄、扣押物品目錄表、扣押物品收據、告訴人
    瞿美玲之報案資料（內政部警政署反詐騙諮詢專線紀錄表、
    新北市政府警察局淡水分局水碓派出所受理詐騙帳戶通報警
    示簡便格式表）、被告之台新銀行存摺封面及提款卡背面影
    本、被告-詐騙車手犯罪時地一覽表、被告之台新銀行交易
    明細、車輛詳細資料報表、告訴人瞿美玲之合作金庫匯款申
    請書代入傳票、扣押物品照片1張、被告之台新銀行交易明
    細翻拍照片3張、被告之提領贓款監視器影像截圖10張、被
    告騎乘車輛及本人照片2張、被告與「王凱」之LINE對話紀
    錄16張、告訴人陳劉秀琴之報案資料（金融機構聯防機制通
    報單、台中市政府警察局豐原分局頂街派出所受理詐騙帳戶
    通報警示簡便格式表、受理各類案件紀錄表、受理刑事案件
    報案三聯單、內政部警政署反詐騙諮詢專線紀錄表）、告訴
    人陳劉秀琴與詐騙集團之LINE對話紀錄6張、告訴人陳劉秀
    琴之郵政跨行匯款申請書及郵政存簿儲金簿封面影本、台新
    銀行109年7月29日台新作文字第10914505號函暨所附客戶基
    本資料、台幣存款歷史交易明細查詢等在卷及附表所示之物
    扣案可資佐證，是被告之任意性自白與事實相符，堪以採信
    。本件事證明確，被告犯行堪以認定，應依法論科。
四、論罪科刑
  ㈠按於106年4月19日修正之組織犯罪防制條例第2條定以：本條
    例所稱犯罪組織，指3人以上，以實施強暴、脅迫、詐術、
    恐嚇為手段或最重本刑逾5年有期徒刑之刑之罪，所組成具
    有持續性及牟利性之有結構性組織；前項有結構性組織，指
    非為立即實施犯罪而隨意組成，不以具有名稱、規約、儀式
    、固定處所、成員持續參與或分工明確為必要；另於107年1
    月3日修正後，現行同條例第2條第1項則更為：本條所稱犯
    罪組織，指3人以上，以實施強暴、脅迫、詐術、恐嚇為手
    段或最重本刑逾5年有期徒刑之刑之罪，所組成具有持續性
    「或」牟利性之有結構性組織。又組織犯罪防制條例係藉由
    防制組織型態之犯罪活動為手段，以達成維護社會秩序、保
    障人民權益之目的，乃於該條例第3條第1項前段與後段，分
    別對於「發起、主持、操縱、指揮」及「參與」犯罪組織者
    ，依其情節不同而為處遇，行為人雖有參與行為，不問其有
    否實施如詐欺等各該手段之罪，均成立本罪，且於其確已脫
    離或解散該組織之前，該違法行為，仍繼續存在，即為行為
    之繼續，屬單純一罪。而行為人以一參與詐欺犯罪組織，並
    分工加重詐欺行為，同時觸犯參與犯罪組織罪及加重詐欺取
    財罪，雖其參與犯罪組織之時、地與加重詐欺取財之時、地
    ，在自然意義上非完全一致，然二者仍有部分合致，且犯罪
    目的單一，依一般社會通念，認應評價為一罪方符合刑罰公
    平原則，應屬想像競合犯，如予數罪併罰，反有過度評價之
    疑。加重詐欺罪係侵害個人財產法益之犯罪，其罪數計算，
    以被害人數、被害次數之多寡，決定其犯罪之罪數（最高法
    院107年度台上字第1066號判決可資參照）；核與參與犯罪
    組織罪之侵害社會法益，因應以行為人所侵害之社會全體利
    益為準據，認定係成立一個犯罪行為，有所不同。是倘若行
    為人於參與犯罪組織之繼續中，先後加重詐欺數人財物，因
    行為人僅為一參與組織行為，侵害一社會法益，應僅就首次
    犯行論以參與犯罪組織罪及加重詐欺罪之想像競合犯，而其
    後之犯行，乃為其參與組織之繼續行為，為避免重複評價，
    當無從將一參與犯罪組織行為割裂再另論一參與犯罪組織罪
    ，而與其後所犯加重詐欺罪從一重論處之餘地（最高法院10
    7年度台上字第1066號、108年度台上字第47號判決意旨參照
    ）。
  ㈡核被告就其加入詐欺集團之犯罪組織後之首次從事車手取款
    犯行（即犯罪事實一、㈠），係犯組織犯罪防制條例第3條第
    1項後段之參與犯罪組織罪及刑法第339條之4第1項第2款之
    三人以上共同犯詐欺取財罪；被告就犯罪事實一、㈡所為，
    係犯刑法第339條之4第1項第2款之三人以上共同犯詐欺取財
    罪。
  ㈢又加重詐欺罪係侵害個人財產法益之犯罪，其罪數計算，既
    以被害人數、被害次數之多寡，決定其犯罪之罪數，業如前
    述，則被告上開2次加重詐欺取財犯行，雖然就被害人瞿美
    玲之被害款項有多次提領之情形，仍以被害人數決定其犯罪
    之罪數。被告對同一被害人瞿美玲於密接時間內，先後接續
    提領同一被害人所匯入款項，顯分別係基於同一犯意所為，
    其各行為之獨立性薄弱，應論以接續犯一罪。
  ㈣被告就上開犯行，與暱稱「王凱」之成年男子及其他詐欺集
    團成員間，有犯意之聯絡及行為之分擔，應依共同正犯論處
    。
  ㈤被告就犯罪事實一、㈠所犯參與犯罪組織罪及三人以上共同犯
    詐欺取財罪間，係以一行為觸犯數罪名，為想像競合犯，應
    依刑法第55條前段規定，從一重之三人以上共同犯詐欺取財
    罪處斷。
  ㈥被告所犯上開2罪間，犯意各別，被害人有異，行為互殊，應
    予分論併罰。
  ㈦爰審酌被告貪圖不法報酬，加入詐欺集團犯罪組織，提供金
    融帳戶並擔任提款車手，造成告訴人受有財產上損害，危害
    社會治安及人民財產法益，更破壞社會人與人間互信往來之
    基礎，所為應予非難，並考量被告於本案犯行時年僅18歲，
    思慮不周，犯後自始即坦承犯行，且與告訴人瞿美玲達成和
    解，並賠償完畢，告訴人瞿美玲不再追究；告訴人陳劉秀琴
    表示稱遭騙款項20萬元業已領回，請依法處理，有撤回告訴
    狀暨和解書、本院電話紀錄表各1份附卷可參（見臺灣臺南
    地方檢察署109年度偵字第7265號卷，第63至67頁，院卷第5
    1頁），兼衡被告之犯罪動機、在本案犯行之分工角色、支
    配程度、實際獲利所得，暨其係中低收入戶，及自陳五專肄
    業之教育程度，未婚、無子女，目前在萊爾富擔任工讀生，
    月收入約2萬元，現與母親同住（見院卷第140頁）等一切情
    狀，分別量處如主文第1項所示之刑，並定應執行刑如主文
    第1項所示，以資懲儆。
  ㈧緩刑
　　被告前未曾因故意犯罪受有期徒刑以上刑之宣告，有臺灣高
    等法院被告前案紀錄表在卷可按（見院卷第113至114頁），
    其因一時失慮，致罹刑章，犯後坦認犯行，表示悔意，並與
    告訴人瞿美玲達成和解，告訴人瞿美玲不再追究；告訴人陳
    劉秀琴表示遭騙款項業已領回，請依法處理，業如前述，足
    認被告歷此偵審程序及科刑判決之教訓，當知所警惕，應無
    再犯之虞，本院因認所宣告之刑以暫不執行為當，爰依刑法
    第74條第1項第1款之規定，併予宣告緩刑3年，以啟自新。
  ㈨按行為人以一行為觸犯組織犯罪防制條例第3條第1項後段之
    參與犯罪組織罪，及刑法第339條之4第1項第2款之三人以上
    共同犯詐欺取財罪，依刑法第55條前段規定從一重之加重詐
    欺取財罪處斷而為科刑時，於有預防矯治其社會危險性之必
    要，且符合比例原則之範圍內，由法院依組織犯罪防制條例
    第3條第3項規定，一併宣告刑前強制工作（最高法院刑事大
    法庭108年度台上大字第2306號裁定參照）。是以，行為人
    以一行為觸犯組織犯罪防制條例第3條第1項後段之參與犯罪
    組織罪及刑法第339條之4第1項第2款之加重詐欺取財罪，依
    想像競合犯規定，從一重之加重詐欺取財罪處斷而為科刑時
    ，因所犯輕罪（參與犯罪組織罪）之刑罰以外之法律效果，
    即組織犯罪防制條例第3條第3項強制工作之規定，並未被重
    罪所吸收，仍應一併適用。惟該條例所規定之強制工作，性
    質上原係對於有犯罪習慣，或因遊蕩、懶惰成習而犯罪者，
    所為之處置，修正後該條例既已排除常習性要件，從而，本
    於法律合憲性解釋原則，依司法院釋字第471號關於行為人
    有無預防矯治其社會危險性之必要，及比例原則等與解釋意
    旨不相衝突之解釋方法，為目的性限縮，對犯該條例第3條
    第1項之參與犯罪組織罪者，視其行為之嚴重性、表現之危
    險性、對於未來行為之期待性，以及所採措施與預防矯治目
    的所需程度，於有預防矯治其社會危險性之必要，且符合比
    例原則之範圍內，由法院依該條例第3條第3項規定，一併宣
    告刑前強制工作。查被告提供台新銀行帳戶資料並負責提領
    詐欺所得款項之工作，而與本案詐欺集團所屬成員共同詐欺
    被害人，所為固可非議，惟被告依循所屬詐欺集團成員之指
    示所為，尚非詐欺集團之主謀、操控之人，並審酌其參與本
    案詐欺集團之時間非長、被害人2人（其中被害人陳劉秀琴
    部分，因帳戶遭凍結而未能提領），難認其參與犯罪組織之
    情節嚴重；再者，依上開說明，強制工作乃保安處分性質，
    而保安處分是針對行為人未來的危險性所作之處置，具教化
    目的，以協助其社會化及改善行為人潛在之危險性，其中強
    制工作更是針對嚴重犯罪及欠缺正當工作觀念而來，被告因
    欠缺正確工作觀念而犯本件加重詐欺犯行，是否賴詐欺工作
    以維生並未臻明確，改正其詐欺犯行之有效方法，應在於提
    供適當之更生教育及保護、就業機會及社會扶助等，並非僅
    有執行強制工作之保安處分一途，此外，本院業已量處被告
    如主文第1項所示之刑，已足以完全評價及處罰其犯行，是
    依比例原則，並綜合被告所表現之危險性及對其未來之期待
    性等情，本院認對被告宣告如主文第1項所示有期徒刑之刑
    ，已足認為與其本件犯行之處罰相當，而收儆懲之效，尚難
    認有再予宣告強制工作以預防矯治其社會危險性之必要，爰
    裁量不予宣告強制工作。
五、沒收
  ㈠按供犯罪所用、犯罪預備之物或犯罪所生之物，屬於犯罪行
    為人者，得沒收之。刑法第38條第2項前段定有明文。經查
    ，扣案如附表所示之物，係被告所有，供本案犯罪所用之物
    ，業據被告供陳在卷（見院卷第102、134頁），爰依上開規
    定，宣告沒收。
　㈡次按犯罪所得，屬於犯罪行為人者，沒收之。宣告前2條之沒
    收或追徵，有過苛之虞、欠缺刑法上之重要性、犯罪所得價
    值低微，或為維持受宣告人生活條件之必要者，得不宣告或
    酌減之。刑法第38之1條第1項、第38之2條第2項分別定有明
    文。其立法目的，係因過往犯罪行為人之犯罪所得，不予宣
    告沒收，以供被害人求償，但因實際上被害人因現實或各種
    因素，卻未另行求償，反致行為人因之保有犯罪所得。是修
    正後刑法之沒收、追徵不法利得條文，係以杜絕避免行為人
    保有犯罪所得為預防目的，並達成調整回復財產秩序之作用
    ，故以「實際合法發還」作為封鎖沒收或追徵之條件。然因
    個案中，被告仍可能與被害人達成和解、調解或其他民事上
    之解決，而以之賠償、彌補被害人之損失，此種將來給付之
    情狀，雖未「實際合法發還」，仍無礙比例原則之考量及前
    揭「過苛條款」之適用，是應考量個案中將來給付及分配之
    可能性，並衡量前開「過苛條款」之立法意旨，仍得以之調
    節而不沒收或追徵，亦可於執行程序時避免重複執行沒收或
    追徵之危險。查被告供稱其於本案之犯罪所得為3千元（見
    院卷第102、139頁），本院審酌被告已與告訴人瞿美玲達成
    調解，且如數給付6萬元，顯已逾其犯罪所得，是倘於本判
    決再諭知沒收犯罪所得並追徵其價額，恐有受重複執行沒收
    或追徵之雙重追索危險，對被告顯然過苛，爰依刑法第38條
    之2第2項之規定，不予宣告沒收。
貳、不另為不受理之諭知部分：
一、追加起訴意旨另以：被告就犯罪事實一、㈡所示之犯行，尚
    涉犯組織犯罪防制條例第3條第1項後段之參與犯罪組織罪嫌
    等語。
二、按行為人於參與犯罪組織繼續中，先後加重詐欺數人財物，
    應僅就首次犯行論以參與犯罪組織罪及加重詐欺罪之想像競
    合犯。其後之犯行，乃參與組織之繼續行為，為避免重複評
    價，無再另論一參與犯罪組織罪，與其後所犯加重詐欺罪從
    一重論處之餘地。查被告於109年2、3月間加入「王凱」等3
    人以上所組成、以實施詐術為手段，具有持續性、牟利性及
    結構性之詐欺犯罪組織，擔任提領提領詐騙款項車手之工作
    ，並於109年4月6日共同為詐騙瞿美玲之行為，而涉犯組織
    犯罪條例第3條第1項後段之參與犯罪組織罪之犯罪事實，業
    經臺灣臺南地方檢察署檢察官於109年6月9日，以109年度偵
    字第7265、10080號案件提起公訴，並於109年7月3日繫屬本
    院，以109年度金訴字第140號審理（即本案起訴部分），有
    該起訴書及臺灣臺南地方檢察署函暨其上本院收狀戳章附卷
    可憑。觀諸該起訴書所載，被告所參與之詐欺集團成員與追
    加起訴部分大致相同，且被告已於109年4月6日為詐欺取財
    之犯行，則被告被訴犯罪事實一、㈡所示之犯行，並非被告
    加入上開詐欺集團犯罪組織後之首次詐欺犯行，揆諸前揭說
    明，自不再重複評價論以參與犯罪組織罪。是被告涉犯違反
    組織犯罪條例罪嫌，業經起訴並繫屬於本院審理中，檢察官
    就被告參與同一詐欺集團犯罪組織而違反組織犯罪防制條例
    之犯行，向本院再行追加起訴，於109年9月10日繫屬本院，
    此部分既繫屬在後，即屬重行起訴，依刑事訴訟法第第303
    條第2款規定，本應諭知公訴不受理，惟倘認被告成立參與
    犯罪組織罪，因與本案犯罪事實一、㈡所示之加重詐欺犯行
    ，具有想像競合犯之裁判上一罪關係，爰不另為不受理之諭
    知。
參、不另為無罪之諭知部分：
一、公訴及追加起訴意旨另以：被告如事實欄所示之犯行，均另
    犯洗錢防制法第14條第1項之洗錢罪嫌等語。
二、按洗錢行為之防制，旨在避免追訴、處罰而使其所得財物或
    利益之來源合法化，是105年12月28日修正公布、106年6月2
    8日生效施行前之洗錢防制法第11條第1項、第2項之洗錢罪
    ，依同法第1條、第2條之規定，應以行為人有為逃避或妨礙
    所犯重大犯罪之追查或處罰之犯意及行為，始克相當。又修
    正後洗錢防制法不惟就洗錢行為之定義（第2條）、前置犯
    罪之門檻（第3條）、特定犯罪所得之定義（第4條），皆有
    修正，抑且因應洗錢行為定義之修正，將修正前同法第11條
    第1項、第2項區分為自己或為他人洗錢罪，而有不同法定刑
    度，合併移列至第14條第1項，不再區分為不同罪責，同處7
    年以下有期徒刑，併科500萬元以下罰金，以求與國際規範
    接軌，澈底打擊洗錢犯罪。而洗錢行為之防制，旨在打擊犯
    罪，促進金流之透明，防止洗錢者利用洗錢活動掩飾或隱匿
    特定犯罪所得財物或利益，妨礙犯罪之追查及打擊。是修正
    後洗錢防制法第14條第1項之一般洗錢罪，依同法第2條之規
    定，應以行為人有為逃避或妨礙所犯特定犯罪之追查或處罰
    之犯意及行為為其成立要件。因之，是否為洗錢行為，自應
    就犯罪全部過程加以觀察，不僅須行為人客觀上有掩飾或隱
    匿特定犯罪所得之財物或財產上利益之具體作為，主觀上更
    須具有掩飾或隱匿其犯罪所得或變得之財產或財產上利益與
    犯罪之關聯性，使其來源形式上合法化，以逃避國家追訴、
    處罰之犯罪意思，始克相當（最高法院108年度台上字第172
    3號、106年度台上字第269號判決要旨參照）。
三、經查，被告提供其所有之台新銀行帳戶資料予詐欺集團，由
    詐欺集團成員行騙告訴人瞿美玲、陳劉秀琴而匯款至上開銀
    行帳戶內，且被告自犯罪事實一、㈠所示提領地點之自動櫃
    員機提取款項後，交予詐欺集團上手成員之行為，本質上乃
    遂行詐欺集團為順利取得詐騙款項之手段，核屬將從事詐欺
    取財之犯罪所得置於本案詐欺集團實力支配下之舉，應視為
    詐欺取財犯行之一部分，且被告之行為無從掩飾、隱匿或切
    斷該財物與詐欺取財犯罪之關聯性，不足以使贓款來源合法
    化，難認被告主觀上有掩飾或隱匿犯罪所得，使其來源形式
    上合法化，以逃避國家追訴、處罰之意思，故被告所為本案
    犯行，僅足評價係為取得詐欺取財犯罪所得之行為，而與洗
    錢防制法第2條之要件不符，自難以同法第14條第1項之洗錢
    罪責相繩。公訴意旨認被告涉有前揭罪嫌，容有誤會，惟因
    公訴意旨認此部分若成立犯罪，均與前開經論罪科刑之部分
    具有想像競合犯之裁判上一罪關係，爰不另為無罪之諭知，
    附此敘明。
據上論斷，應依刑事訴訟法第299條第1項前段，組織犯罪防制條
例第3條第1項後段，刑法第11條前段、第28條、第339條之4第1
項第2款、第55條、第51條第5款、第74條第1項第1款，判決如主
文。
案經檢察官黃齡慧提起公訴及檢察官郭文俐追加起訴，檢察官蘇
榮照、鄭聆苓到庭執行職務
中　　華　　民　　國　　109 　年　　11　　月　　26　　日
                  刑事第九庭  審判長法　官　梁淑美
　                                  法  官　鍾邦久　　　　法　官  張婉寧  
以上正本證明與原本無異。
如不服本判決應於收受本判決後20日內向本院提出上訴書狀，並
應敘述具體理由。其未敘述上訴理由者，應於上訴期間屆滿後20
日內向本院補提理由書狀（均須按他造當事人之人數附繕本）「
切勿逕送上級法院」。 
　　　　　　　　　　　　　　　　　  書記官  蔡雅惠
中　　華　　民　　國　　109 　年　　11　　月　　27　　日

附錄論罪科刑法條
中華民國刑法第339條之4
犯第339條詐欺罪而有下列情形之一者，處1年以上7年以下有期
徒刑，得併科1百萬元以下罰金：
一、冒用政府機關或公務員名義犯之。
二、三人以上共同犯之。
三、以廣播電視、電子通訊、網際網路或其他媒體等傳播工具，
    對公眾散布而犯之。
前項之未遂犯罰之。

組織犯罪防制條例第3條
發起、主持、操縱或指揮犯罪組織者，處3年以上10年以下有期
徒刑，得併科新臺幣1億元以下罰金；參與者，處6月以上5年以
下有期徒刑，得併科新臺幣1千萬元以下罰金。但參與情節輕微
者，得減輕或免除其刑。
具公務員或經選舉產生之公職人員之身分，犯前項之罪者，加重
其刑至二分之一。
犯第1項之罪者，應於刑之執行前，令入勞動場所，強制工作，
其期間為3年。
前項之強制工作，準用刑法第90條第2項但書、第3項及第98條第
2項、第3項規定。
以言語、舉動、文字或其他方法，明示或暗示其為犯罪組織之成
員，或與犯罪組織或其成員有關聯，而要求他人為下列行為之一
者，處3年以下有期徒刑，得併科新臺幣3百萬元以下罰金：
一、出售財產、商業組織之出資或股份或放棄經營權。
二、配合辦理都市更新重建之處理程序。
三、購買商品或支付勞務報酬。
四、履行債務或接受債務協商之內容。
前項犯罪組織，不以現存者為必要。
以第5項之行為，使人行無義務之事或妨害其行使權利者，亦同
。
第5項、第7項之未遂犯罰之。

附表
編號 扣押物品名稱及數量 備註  1 台新銀行存摺1本 帳號：00000000 000000號  2 台新銀行提款卡1張 帳號：00000000 000000號  3 智慧型手機1支（含門號） SIM：0000000000